臺灣新竹地方法院刑事判決
                                      111年度訴字第662號
公  訴  人  臺灣新竹地方檢察署檢察官
被      告  陳昱豪




上列被告因違反毒品危害防制條例案件，經檢察官提起公訴（11
1年度毒偵字第1178號），被告於本院準備程序為有罪之陳述，
經本院裁定進行簡式審判程序獨任審理，判決如下：
    主  文
陳昱豪施用第一級毒品，累犯，處有期徒刑柒月；又施用第二級
毒品，累犯，處有期徒刑肆月，如易科罰金，以新臺幣壹仟元折
算壹日。
扣案之吸食器壹組，沒收。
    事  實
一、陳昱豪基於施用第一、二級毒品之犯意，於民國110年12月1
    7日中午12時許，在其位於新竹市○○區○○路000號居所內，先
    以將海洛因摻入香菸中點燃吸食之方式，施用第一級毒品海
    洛因1次，再以將甲基安非他命置入玻璃球內點火燒烤後吸
    食煙霧之方式，施用第二級毒品甲基安非他命1 次。嗣陳昱
    豪因另涉犯竊盜案件，為警於同日下午5時4分許，在苗栗縣
    警察局竹南分局竹南派出所內查獲，並扣得其所有之吸食器
    1組，復經警得其同意採集尿液送驗，結果呈嗎啡、可待因
    、安非他命及甲基安非他命陽性反應，始悉上情。
二、案經苗栗縣警察局竹南分局報請臺灣新竹地方檢察署檢察官
    偵查起訴。
    理  由
一、本件被告陳昱豪所犯之罪，並非法定刑為死刑、無期徒刑或
    最輕本刑3 年以上有期徒刑之罪，亦非高等法院管轄第一審
    之案件，而被告於準備程序進行中就被訴事實已為有罪之陳
    述，經本院告知簡式審判程序之旨，並聽取檢察官、被告及
    辯護人之意見後，本院乃依刑事訴訟法第273 條之1 第1 項
    規定，裁定進行簡式審判程序，合先敘明。
二、訊據被告對上開施用第一、二級毒品之犯行於偵查中、本院
    準備及簡式審判程序時均坦承不諱（見毒偵1178卷第39-39
    頁反面；本院卷第76頁、第80-81頁），並有苗栗縣警察局
    竹南分局搜索扣押筆錄、扣押物品目錄表(見毒偵492卷第41
    -44頁)、扣押物品照片、欣生生物科技股份有限公司111年1
    月18日出具之濫用藥物尿液檢驗報告（報告編號：00000000
    、原樣編號：Z000000000000）、苗栗縣警察局竹南分局應
    受尿液採驗人採驗作業管制紀錄簿（檢體編號：Z000000000
    000）、採尿同意書、苗栗縣警察局竹南分局偵辦違反毒品
    危害防制條例案件尿液鑑驗代碼對照表（檢體編號：Z00000
    0000000）各1份（見毒偵492卷第46-50頁）在卷可參，復有
    吸食器1組扣案可佐，足見被告之自白均與事實相符，本件
    施用第一、二級毒品之犯行至堪認定，應依法論科。
三、被告前於109年間，因施用毒品案件，經本院以109年度毒聲
    字第44號裁定令入勒戒處所施以觀察、勒戒，因認無繼續施
    用毒品之傾向，於110年1月8日釋放出所，並經臺灣新竹地
    方檢察署檢察官以109年度毒偵緝字第140、141、142號為不
    起訴處分確定，其於前開觀察勒戒執行完畢後3年內再為本
    件施用第一、二級毒品之犯行，依毒品危害防制條例第20條
    第3項規定之反面解釋，均應予以論罪科刑。核被告所為，
    係犯毒品危害防制條例第10條第1項之施用第一級毒品罪、
    同條例第10條第2項之施用第二級毒品罪。被告施用前分別
    持有海洛因及甲基安非他命之低度行為應分別為施用之高度
    行為所吸收，均不另論罪。被告上開2 次犯行，犯意各別，
    行為互殊，應予分論併罰。
四、被告前於100年間，因販賣第二級毒品等案件，經本院以100
    年度訴字第353號判決分別判處有期徒刑3年10月(共32罪)、
    有期徒刑8月(共2罪)，應執行有期徒刑7年6月確定，於105
    年1月30日縮短刑期假釋出監，所餘刑期交付保護管束，嗣
    於108年2月7日有期徒刑所餘刑期內，假釋未經撤銷視為執
    行完畢等情，有臺灣高等法院被告前案紀錄表1 份在卷可考
    ，其於徒刑執行完畢後於5 年內故意再犯本件有期徒刑以上
    之罪，屬累犯。又被告已有多次施用毒品之前案紀錄，顯見
    其再犯率甚高，刑罰反應力薄弱，先前所處之刑罰難收矯治
    之效，依照釋字第775 號解釋意旨，本院認應完全適用刑法
    第47條第1 項之規定加重其刑，且本件查無犯罪情狀顯可憫
    恕之情，故無適用刑法第59條、第60條、第61條減刑之餘地
    。
五、爰審酌被告已有多次施用毒品之前科紀錄，竟再為本件施用
    第一、二級毒品之犯行，足見其全然漠視法令禁制，無法痛
    定思痛戒除毒癮，實不宜寬縱；復考量被告犯後態度，兼衡
    其自承教育程度為高中肄業，案發時從事鐵工，未婚無子女
    ，尚有母親賴其扶養，暨本件各次犯罪動機、目的、手段等
    一切情狀，分別量處如主文所示之刑，並就得易科罰金部分
    諭知易科罰金之折算標準，以資懲儆。
六、扣案之吸食器1組，為被告所有供本件施用毒品所用之物，
    業據其於偵查中供承無訛（見毒偵1178卷第39頁反面），爰
    依刑法第38條第2 項之規定，宣告沒收。
據上論斷，應依刑事訴訟法第273 條之1 第1 項、第299 條第1
項前段，判決如主文。
本案經檢察官蔡宜臻提起公訴，檢察官馮品捷到庭執行職務。
中    華    民    國   111    年    10    月    28    日
                  刑事第六庭  法  官  林涵雯
以上正本證明與原本無異。
如不服本判決應於收受本判決後20日內向本院提出上訴書狀，上
訴書狀應敘述具體理由。上訴書狀未敘述上訴理由者，應於上訴
期間屆滿後20日內補提理由書狀於本院(均須按他造當事人之人
數附繕本 )「切勿逕送上級法院」。 
中　　華　　民　　國　　111 　年　　10　　月　　28　　日
                              書記官  林汶潔
附錄本案論罪科刑法條：
毒品危害防制條例第10條
施用第一級毒品者，處六月以上五年以下有期徒刑。
施用第二級毒品者，處三年以下有期徒刑。